【裁判字號】    98,聲,62
【裁判日期】    980205
【裁判案由】    聲請回復原狀
【裁判全文】
臺灣基隆地方法院刑事裁定                98年度聲字第62號
聲  請  人
即  被  告  甲○○
上列聲請人即被告因毒品危害防制條例案件，就本院於中華民國
97年10月17日97年度訴字第1349號判決，於逾上訴期間後聲請回
復原狀暨停止原判決之執行，本院裁定如下：
    主  文
回復原狀及停止執行之聲請均駁回。
    理  由
一、聲請意旨略以：聲請人即被告甲○○所涉違反毒品危害防制
    條例案件，經本院於民國97年10月17日以97年度訴字第1349
    號判處應執行有期徒刑1年6月，聲請人並未接獲前開判決正
    本，竟接獲臺灣基隆地方法院檢察署97年度執字3610號之執
    行通知，爰依法聲請回復原狀及停止執行等語。
二、按非因過失，遲誤上訴、抗告或聲請再審之期間，於其原因
    消滅後5 日內，得聲請回復原狀，刑事訴訟法第67條第1 項
    定有明文。又聲請回復原狀，依法本以當事人非因過失不能
    遵守期限者為限，所謂非因過失，係指逾期之緣由非可歸責
    於當事人而言，若其不能遵守期限係由於自誤，即不能謂非
    過失，最高法院著有21年抗字第169 號裁定可資參照，是聲
    請人對於遲誤上訴期間聲請本院回復原狀，自應以非因自身
    過失致遲誤上訴期間為其前提要件。惟回復原狀，以當事人
    本有不能遵守期限之情形為前提，如因法院未履行送達判決
    程序，以致上訴期限無從進行者，自不發生回復原狀問題，
    最高法院22年上字第1371號判例要旨亦可參照。再按，送達
    於應受送達人之住居所、事務所或營業所行之，但在他處會
    晤應受送達人時，得於會晤處所行之；送達於住居所、事務
    所或營業所不獲會晤應受送達人者，得將文書付與有辨別事
    理能力之同居人或受僱人；送達不能依前二條規定為之者，
    得將文書寄存送達地之自治或警察機關，並作送達通知書兩
    份，一份黏貼於應受送達人住居所、事務所、營業所或其就
    業處所門首，另一份置於該送達處所信箱或其他適當位置，
    以為送達，民事訴訟法第136條第1項、第137條第1項、第13
    8條第1項分別定有明文，而刑事案件文書之送達，除刑事訴
    訟法送達章有特別規定外，準用民事訴訟法之規定，刑事訴
    訟法第62條亦定有明文。
三、經查：聲請人即被告甲○○所涉毒品危害防制條例案件，業
    經本院以97年度訴字第1349號判決分別判處有期徒刑7月、7
    月、及7月，並定應執行刑為有期徒刑1年6 月在案，經本院
    將判決正本依其於準備程序所指定之送達處所即其戶籍地「
    基隆市○○區○○街114號 」為送達後，因郵政機關人員於
    97年10月24日未獲會晤本人亦無受領文書之同居人或受僱人
    ，故將判決正本寄存於送達地之警察機關即基隆市警察局第
    一分局南榮路派出所，並作送達通知書兩份，一份黏貼於應
    受送達人住居所、事務所、營業所或其就業處所門首，另一
    份置於該送達處所信箱或其他適當位置，並將判決正本寄存
    於基隆市警察局第一分局南榮路派出所，而由甲○○本人於
    97年10月25日親自前往領取，此有送達證書影本、受理訴訟
    文書寄存登記簿、法務部戶役政連結作業系統全戶戶籍資料
    查詢表影本各乙份附卷可稽，並經本院調取97年度訴字第13
    49號刑事卷宗核閱無誤，是前開判決正本既依法寄存送達，
    並經聲請人親自前往領取，已生合法送達之效力，聲請人甲
    ○○於98年1月7日具狀以未收受判決為由而聲請回復原狀，
    自難認有何不可歸責於聲請人之事由，況依聲請狀所載內容
    ，聲請人所爭執乃係本件判決書是否合法送達，而發生送達
    之效力，此係涉及上訴期間如何計算，揆諸前揭說明，尚不
    發生回復原狀問題，則是聲請人依據刑事訴訟法第68條、第
    69條規定向本院聲請回復原狀及停止執行，均屬無據，應予
    駁回。
四、據上論斷，依刑事訴訟法第220 條，裁定如主文。
中    華    民    國    98    年    2     月     5    日
                  刑事第四庭法  官  周霙蘭
以上正本證明與原本無異。
對於本件裁定如有不服，應於送達後5日內， 向本院提出抗告書
狀，敘述抗告之理由，抗告於臺灣高等法院。
中    華    民    國    98    年    2     月    5     日
                            書 記 官  莊智凱


司法院資訊處製作；財團法人民間司法改革基金會備份。
